# 贵金属套期保值问题

提问人：milifish 时间：2012-04-27 23:42:07
遇到这样一个案例： 1 、公司主要做银币业务，公司自行设计并委托加工商进行生产，加工商负责原料采购。 2 、公司目前只对没有订单的存货进行套期保值（卖空），每星期根据库存量调整持仓量，以保证持仓量不超过库存量，一般持仓量占库存量为80%左右。
3 、公司从没有对套期进行过有效性评估，不能确定套期是否高度有效。我们打算按照比率法对公司的套期有效性进行评估，公式为：│持仓或交易量的总浮动盈亏│/│持仓量或销售量×(报表日原料销售单价－加工商买入原料时单价或合同规定的原料价格)│，报表日选择持仓量、交易时选择销售量，比率在80%-125%之间视为有效。 4 、虽然公司不是100%对存量进行套保，当由于现实中一般不会出现交易量大于持仓量的情况，所以我们视同所有交易的存货都是被套的。 5 、基于公司目前情况，如果套期有效则需要按照公允价值套期进行核算，对存货的帐面价值进行调整，最终影响毛利。
问题：上面的有效性评估公式是否合理？若不合理，请教合理的计算公式。若合理，则存在一个可行性问题，由于公司无订单库存可能每天都会出现交易，那是不是在每笔交易时候都需要在该笔交易时点下进行有效性评估来决定该笔的成本？

回答人：chenyiwei
你说的这种情况，多数可能性是不适用套期会计方法。因为通常不会有“关于套期关系、风险管理目标和套期策略的正式书面文件”，也没有逐笔（逐笔交易或者逐个存货项目）指定一一对应的套期关系。还是建议先确认是否符合运用套期会计方法的定性判断标准。

提问人：milifish 时间：2012-04-28 00:31:02
回复 chenyiwei 的帖子
公司有制定专门的套期管理制度，里面有提到“套期关系、风险管理目标和套期策略"等内容，公司是想我们帮助其规范套期操作，使其套保能够运用套期会计进行处理。所以我是想首先应先订立一个可操作的有效性评估方法。不知道上面提到的方法是否正确？是否有更具可操作性的方法？

回答人：chenyiwei
在目前的套期会计方法下，主要还是针对特定的单笔交易或者单个存货项目进行套期保值，也就是要有一一对应关系。你说的这种情况不符合条件。现在用套期会计门槛还是很高的。估计到 2015 年新的金融工具准则生效后会改变

提问人：呼叫帮助 时间：2012-11-17 20:16:29
回复 chenyiwei 的帖子
请教陈版一个套期问题，
公司2011-1-8日开仓铜合约 1106 共 170 手， 61150 元，销售订单850T，销售价格 64250 元；2011-5-28日平仓，当日期货平价仓价55710 元， 2011 年 6 月 3 日销售，发货日上海结算价 55854 元。 1 、这样的套期还符合套期会计的条件吗。虽然有明确的指定，但是有效性是否高度有效 2 、假设符合套期会计的规定，如何进行会计处理，会计分录。在财务报表中如何披露？ 3 、如果不符合套期会计的规定，是否全部计入交易性金融资产，而其持仓损益计入公允价值变动损益，平仓损益计入投资收益？

回答人：chenyiwei
我理解很可能不符合运用套期会计方法的条件。作为交易性金融资产／负债处理，公允价值变动计入损益（公允价值变动损益），平仓时转入投资收益。

提问人：呼叫帮助 时间：2012-11-18 16:31:54
您认为很可能不符合运用套期会计方法的条件，请问老师是不是存在不是高度有效，故不能按套保会计处理？

回答人：chenyiwei
从你所说的数据看，数量、时间、价格等基本吻合。但是，鉴于套期会计方法的复杂性和高成本，即使符合适用条件，也不建议使用。